Inventaris van het archief van de Nederlandse Ambassade in de Sovjet-Unie te Moskou, 1955-1974
Nationaal Archief, Den Haag
- Algemeen archief, A.
  - Staatkunde, landsverdediging, internationale organisaties, 9
    - Staatkunde, 9.1
      - Buitenlandse betrekkingen, 9.1.2
        - Stukken betreffende vriendschapsverdragen van de Sovjet-Unie met diverse landen., 1957 - 1963; 431; 1 omslag
        - Stukken betreffende verslagen van ontmoetingen tussen de Nederlandse ambassadeur te Moskou en topfunctionarissen van de Sovjet-Unie., 1957 - 1964; 432; 1 omslag
        - Stukken betreffende de verhouding van de Sovjet-Unie met de Communistische Partij Nederland (CPN)., 1958 - 1964; 433; 1 omslag
        - Stukken betreffende de visie van de Sovjet-Unie op de Oost-West verhouding., 1958 - 1969; 434-437; 1 pak en 3 omslagen
          - Algemeen. 1958 - 1963, 434-435
            - 1958, 434; pak
            - 1961-1963, 435
          - Ontmoeting tussen de partijleider van de Communistische Partij van de Sovjet-Unie, N. Chroesjtsjov, en de president van de Verenigde Staten, J.F. Kennedy. 1961, 436
          - Europese veiligheid. 1966 - 1969, 437
        - Stukken betreffende de belemmering van het bezoekrecht door de autoriteiten van de Sovjet-Unie door het arresteren of weigeren van bezoekers aan de Nederlandse Ambassade te Moskou., 1960; 438; 1 omslag
        - Stukken betreffende de houding van de Sovjet-Unie inzake de samenstelling en werkzaamheden van de Internationale Commissie van Onderzoek inzake Oorlogsactiviteiten van de West-Duitse minister Oberländer., 1960; 439; 1 omslag
        - Stukken betreffende het incident rond echtpaar Goloeb uit de Sovjet-Unie op Schiphol, waarbij medewerkers van de ambassade van de Sovjet-Unie betrokken waren en ten gevolge hiervan de wederzijdse ambassadeurs werden uitgewezen., 1961 - 1962; 440; 1 omslag
        - Stukken betreffende reacties van de Sovjet-Unie op anti-Sovjet propaganda door de Westerse media., 1965 - 1971; 441; 1 omslag
        - Stukken betreffende de diplomatieke betrekkingen tussen de Mongoolse Volksrepubliek en Nederland, België en Denemarken., 1969 - 1972; 442; 1 omslag
        - Stukken betreffende reacties van de Sovjet-Unie op de betogingen en acties in Nederland tegen de politiek van de Sovjet-Unie., 1970 - 1971; 443; 1 omslag
    - Landsverdediging, 9.2
      - Stukken betreffende buitenlandse vlootbezoeken aan de Sovjet-Unie en vice versa., 1955 - 1961; 444; 1 omslag
      - Stukken betreffende het internationale verdrag inzake de uitbanning van biologische en toxinewapens., 1955 - 1974; 445; 1 omslag
      - Stukken betreffende de opbouw van de land-, zee- en luchtmacht van de Sovjet-Unie., 1956 - 1960; 446; 1 omslag
      - Stukken betreffende algemene militaire aangelegenheden in de Sovjet-Unie., 1956 - 1964; 447; 1 pak
      - Stukken betreffende kernbewapening., 1956 - 1974; 448-460; 6 pakken en 7 omslagen
        - Visie van de Sovjet-Unie op de ontwapening. 1956 - 1974, 448-453
          - 1956-1959, 448; pak
          - 1960, 449; pak
          - 1961, 450; pak
          - 1962, 451; pak
          - 1963-1964, 452; pak
          - 1968-1974, 453
        - Ontwikkeling van kernwapens door de Sovjet-Unie, de uitvoering van proefexplosies door de Sovjet-Unie, de Verenigde Staten, het Verenigd Koninkrijk, Frankrijk en China en de onderhandelingen tussen de Sovjet-Unie, de Verenigde Staten en het Verenigd Koninkrijk over een verdrag tot stopzetting van de proefexplosies met kernwapens. 1958 - 1964, 454; pak
        - Reacties uit de Sovjet-Unie inzake de opslag van kernwapens in Nederland. 1960 - 1961, 455
          Niet raadpleegbaar
        - Reactie van de Sovjet-Unie inzake plannen voor de oprichting van een multilaterale kernmacht (MLF). 1963 - 1964, 456
        - Internationale verdragen. 1963 - 1973, 457-460
          - Kernstopverdrag. 1963-1964, 457
          - Kernstopverdrag. 1965-1969, 458
          - Verdrag inzake het niet-verspreiding van kernwapens (Non-proliferatieverdrag). 1967 - 1973, 459
          - Verdrag inzake denuclearisatie van de oceaanbodem. 1971 - 1973, 460
      - Stukken betreffende voorschriften voor de toelating van buitenlandse oorlogsschepen en vliegtuigen in de Sovjet-Unie., 1959; 461; 1 omslag
      - Stukken betreffende de beschieting op 12 mei 1961 van de Russische walvisvaarder Spokoiny voor de Nederlandse kust door Nederlandse militaire vliegtuigen., 462; 1 omslag
      - Stukken betreffende een vliegtuigongeval met een militair vliegtuig van de Sovjet-Unie in mei 1961 waarbij enkele militairen om het leven kwamen., 463; 1 omslag
      - Stukken betreffende de dienstplicht in de Sovjet-Unie., 1962; 464; 1 omslag
      - Stukken betreffende de organisatie en activiteiten van de Sovjetstaatsveiligheidsdienst KGB., 1964 - 1969; 465-466; 2 omslagen
        - 1964, 465
        - 1965-1969, 466
    - Internationale organisaties, 9.3
      - Stukken betreffende de deelname van de Sovjet-Unie aan internationale congressen en conferenties., 1955 - 1964; 467-485; 4 pakken, 14 omslagen en 1 stuk
        - Algemeen. 1962 - 1964, 467
        - Afro-Aziatische conferentie te Bandoeng. 1955, 468
        - Plannen voor een conferentie van de vier grote mogendheden. 1955, 469
        - Walvisconferentie te Moskou. 1955, 470
        - Conferenties van Afro-Aziatische schrijvers. 1956 - 1963, 471
        - Zesde, zevende en achtste Communistische Wereld Jeugdfestival, respectievelijk te Moskou, Wenen en Helsinki. 1956 - 1964, 472; pak
        - Conferenties inzake Afro-Aziatische samenwerking. 1957 - 1964, 473
        - Culturele en wetenschappelijke conferenties. 1958 - 1964, 474; pak
        - Verenigde Naties (VN). 1958 - 1964, 475-477
          - Zeerechtenconferentie te Genève. 1958, 475
          - Reactie van de Sovjet-Unie op de rede van de Nederlandse minister van Buitenlandse Zaken, J.M.A.H. Luns, van 15 september 1960 tijdens de 15de Algemene Vergadering van de Verenigde Naties (VN). 1960 - 1961, 476
          - Wereldhandelsconferentie te Genève (UNCTAD). 1963 - 1964, 477; pak
        - Conferentie van ministers van Buitenlandse Zaken te Genève. 1959, 478
        - Congres van de Internationale Luchtvaart Federatie (FAI) te Moskou. 1959, 479
        - Conferenties van communistische partijen. 1960 - 1961, 480; pak
        - Eerste en tweede Wereld Jeugd Forum te Moskou. 1960 - 1964, 481
        - Conferenties van niet-gebonden landen. 1961 - 1964, 482
        - Politieke conferenties. 1962, 483
        - Dertiende Al-Unie Congres van Vakverenigingen in de Sovjet-Unie. 1963, 484; stuk
        - Rondetafelconferentie te Moskou. 1963, 485
      - Stukken betreffende de verhouding van de Sovjet-Unie tot internationale organisaties., 1955 - 1974; 486-526; 13 pakken en 28 omslagen
        - Benelux. Overleg inzake globale contingenten. 1955 - 1964, 486-490
          - 1955-1957, 486
          - 1958, 487; pak
          - 1959, 488
          - 1960-1961, 489; pak
          - 1962-1964, 490
        - Benelux-handelsverdrag met de Sovjet-Unie. 1965 - 1974, 491; pak
        - Zuidoost-Aziatische Verdragsorganisatie (SEATO). 1956 - 1958, 492
        - Internationale Rode Kruis. 1956 - 1959, 493
        - Centrale Verdragsorganisatie (CENTO). 1956 - 1961, 494
        - World Federation of Trade Unions (WFTU). 1956 - 1964, 495
        - Noord-Atlantische Verdragsorganisatie (NAVO). 1956 - 1974, 496-499
          - Algemeen. 1956-1964, 496; pak
          - Algemeen. 1972-1974, 497
          - Reacties uit de Sovjet-Unie inzake de benoeming van ex-nazi generaal Heusinger in de NAVO. 1961, 498
          - Berichten in de pers van de Sovjet-Unie inzake de rol van Nederland in de NAVO. 1961 - 1964, 499
        - Verenigde Naties (VN). 1956 - 1974, 500-516
          - Algemeen. 1956, 500; pak
          - Algemeen. 1957-1959, 501; pak
          - Algemeen. 1959-1961, 502; pak
          - Algemeen. 1962-1964, 503; pak
          - Algemeen. 1965-1972, 504
          - Commissie voor Internationaal Recht (ILC). 1956 - 1961, 505
          - Economische Commissie voor Europa (ECE). 1956-1960, 506; pak
          - Economische Commissie voor Europa (ECE). 1962-1964, 507; pak
          - Behandeling van de kwestie Nederlands Nieuw-Guinea in de Algemene Vergadering. 1957 - 1958, 508
          - Economische en Sociale Raad (ECOSOC). 1957 - 1963, 509
          - Wereldgezondheidsorganisatie (WHO). 1957 - 1963, 510
          - United Nations Educational, Scientific and Cultural Organization (UNESCO). 1957-1964, 511
          - United Nations Educational, Scientific and Cultural Organization (UNESCO). 1966-1974, 512
          - Internationaal Atoomenergie Bureau (IAEA). 1960 - 1964, 513
          - Internationale Arbeidsorganisatie (ILO). 1961 - 1963, 514
          - Intergouvernementele Maritieme Consultatieve Organisatie (IMCO). 1962 - 1964, 515
          - Veiligheidsraad. 1964, 516
        - Europese Gemeenschappen. 1957 - 1964, 517-518
          - Algemeen. 1959 - 1964, 517; pak
          - Oprichting van Europese Atoomenergie Gemeenschap (EUROTOM) en de Europese Economische Gemeenschap (EEG). 1957 - 1959, 518
        - Internationale Tinraad. 1958 - 1960, 519
        - Council of Mutual Economical Aid (COMECON). 1958 - 1971, 520-523
          - 1958-1962, 520; pak
          - 1963, 521; pak
          - 1964, 522
          - 1967-1971, 523
        - Permanente Hof van Arbitrage. 1960 - 1970, 524-525
          - 1960-1963, 524
          - 1966-1970, 525
        - Arabische Liga. 1961 - 1964, 526
- Geheim archief, B.
  - Algemeen, 0
    - Agenda's van ingekomen en uitgegane geheime stukken., 1954 - 1965; 527-528; 2 delen
      - 1954-1964, 527
      - 1965, 528
    - Ingekomen en minuten van uitgegane brieven van en aan het Nederlandse Ministerie van Buitenlandse Zaken inzake diverse onderwerpen betreffende de Sovjet-Unie., 1956 - 1965; 529-542; 11 pakken en 3 omslagen
      - Ingekomen brieven. 1956 - 1965, 529-540
        - 1956, jan. - juni., 529
        - 1956, juli - nov., 530
        - 1957, 531; omslag
        - 1958, jan. - mei., 532
        - 1958, juni - dec., 533
        - 1959, 534
        - 1960, 535
        - 1961, 536
        - 1962, 537; omslag
        - 1963, 538
        - 1964, 539; omslag
        - 1965, 540
      - Minuten van uitgegane brieven. 1956 - 1965, 541-542
        - 1956-1959, 541
        - 1960-1965, 542
    - Ingekomen en minuten van uitgegane telexberichten., 1960 - 1965; 543-545; 3 pakken
      - Ingekomen telexberichten. 1960 - 1965, 543
      - Minuten van uitgegane telexberichten. 1960 - 1965, 544-545
        - 1960-1961, 544
        - 1962-1965, 545
    - Dossierinventarissen van het geheim archief van de Nederlandse Ambassade in de Sovjet-Unie over de periode 1955 - 1974., 1984; 546-547; 2 stukken
      - Periode 1955 - 1964. 1984, 546
      - Periode 1965 - 1974. 1984, 547
  - Organisatie, 1
    - Stukken betreffende de eventuele benoeming van een Nederlandse militairattaché te Moskou., 1959; 548; 1 omslag
    - Stukken betreffende de inventaris, het archiefbeheer en de vernietiging van archiefstukken., 1961 - 1964; 549; 1 omslag
    - Stukken betreffende de beveiliging van het Nederlandse ambassadegebouw te Moskou., 1961 - 1971; 550-552; 3 omslagen
      - Algemeen. 1961 - 1969, 550-551
        - 1961-1964, 550
        - 1967-1969, 551
      - Problemen met de toegang tot het ambassadegebouw voor bezoekers in verband met beveiligingsmaatregelen van de Sovjet-Unie. 1971, 552
  - Protocol, 2
    - Stukken betreffende het bezoek van prinses Beatrix en prins Claus van 10 - 25 mei aan de Sovjet-Unie., 1973; 553; 1 omslag
      Zie ook inv.nr. 47.
  - Juridische aangelegenheden, 3
    - Stukken betreffende de rechten van de mens in strafkampen in de Sovjet-Unie., 1971 - 1973; 554; 1 omslag
    - Stukken betreffende de reactie van de Sovjet-Unie op een Nederlands initiatief voor de verbetering van procedures voor internationale wetgeving., 1973; 555; 1 omslag
      Openbaarheid beperkt tot 01-01-2045
  - Aangelegenheden van openbare orde, 4
    - Stukken betreffende informatie over (gewezen) Nederlanders woonachtig in de Sovjet-Unie en Nederlands sprekende Russen met inhoudelijke informatie over politieke en culturele organisaties in de Sovjet-Unie., 1958 - 1962; 556; 1 omslag
    - Stukken betreffende fraude met Nederlandse paspoorten in Oost-Europese landen., 1968; 557; 1 omslag
    - Stukken betreffende de beveiliging van vliegtuigen van de Koninklijke Luchtvaartmaatschappij (KLM) en andere Nederlandse belangen tegen terrorisme in de Sovjet-Unie., 1974; 558; 1 omslag
  - Verkeer en vervoer, 5
    - Telexbericht aan het Nederlands Ministerie van Buitenlandse Zaken over de plannen van de Sovjet-Unie tot uitbreiding van het spoorcontainervervoer tussen Japan en de Sovjet-Unie., 1970; 559; 1 stuk
    - Stukken betreffende de luchtvaartbetrekkingen tussen de Sovjet-Unie en Nederland., 1970 - 1974; 560; 1 omslag
      Openbaarheid beperkt tot 01-01-2038
  - Economie, 6
    - Stukken betreffende de handelsbetrekkingen tussen de Sovjet-Unie en Nederland., 1966 - 1974; 561; 1 omslag
    - Stukken betreffende de voorbereiding van een handelsverdrag tussen de Sovjet-Unie en de Benelux-landen., 1970 - 1971; 562; 1 omslag
    - Stukken betreffende besprekingen tussen West-Duitsland en de Sovjet-Unie op het gebied van handel en technische en wetenschappelijke samenwerking., 1970 - 1974; 563; 1 omslag
    - Stukken betreffende overleg tussen Nederland en de Sovjet-Unie inzake economische, industriële en technische samenwerking., 1970 - 1974; 564-565; 2 omslagen
      - Algemeen. 1970 - 1974, 564
      - Participatie van Nederland bij de exploratie en exploitatie van olie en gas in wateren van de Sovjet-Unie. 1974, 565
    - Stukken betreffende de deelname van de Sovjet-Unie aan internationale ontwikkelingshulp., 1971 - 1972; 566; 1 omslag
    - Stukken betreffende het economische vijfjarenplan van de Sovjet-Unie., 1971 - 1973; 567; 1 omslag
    - Stukken betreffende het Noordoost-Atlantisch Visserijverdrag., 1971 - 1973; 568; 1 omslag
    - Stukken betreffende samenwerkingsakkoorden tussen de Sovjet-Unie en andere landen., 1971 - 1974; 569; 1 omslag
  - Culturele aangelegenheden, 8
    - Stukken betreffende de culturele betrekkingen tussen Nederland en de Sovjet-Unie., 1974; 570; 1 omslag
  - Staatkunde, landsverdediging, internationale organisaties, 9
    - Staatkunde, 9.1
      - Stukken betreffende de binnenlandse politieke ontwikkelingen in de Sovjet-Unie., 1955 - 1974; 571-575; 5 omslagen
        - Algemeen. 1966 - 1974, 571-572
          - 1966-1969, 571
          - 1970-1974, 572
        - Minister-president van de Sovjet-Unie, N. Boelganin. 1955 - 1958, 573
        - Nationale herdenkingen in de Sovjet-Unie. 1970 - 1974, 574
        - Positie van de Sovjetleiders. 1970 - 1974, 575
      - Stukken betreffende de visie van de Sovjet-Unie op de politiek van West-Duitsland met betrekking tot de Oostbloklanden., 1970 - 1973; 576; 1 omslag
      - Stukken betreffende het behartigen van de belangen van Luxemburg in de Sovjet-Unie., 1970 - 1973; 577; 1 omslag
      - Stukken betreffende de politieke verhoudingen tussen de Sovjet-Unie, China en de Verenigde Staten., 1970 - 1974; 578; 1 omslag
      - Stukken betreffende de buitenlandse betrekkingen van de Sovjet-Unie., 1970 - 1975; 579-585; 5 omslagen en 2 stukken
        - Azië. 1970 - 1973, 579
        - Cuba. 1974, 580; stuk
        - Europa. 1970 - 1974, 581
        - Israël. 1972, 582; stuk
        - Japan. 1970 - 1974, 583
        - Nederland. 1970 - 1974, 584
        - Verenigde Staten. 1972 - 1975, 585
      - Stukken betreffende de diplomatieke betrekkingen tussen Nederland en de Mongoolse Volksrepubliek., 1971 - 1974; 586; 1 omslag
      - Stukken betreffende de houding van de Sovjet-Unie inzake het Midden-Oosten conflict., 1973 - 1974; 587-588; 2 omslagen
        - Olieboycot door een aantal Arabische landen tegen Nederland en de Verenigde Staten. 1973 - 1974, 587
        - Positie van Israël. 1973 - 1974, 588
    - Landsverdediging, 9.2
      - Stukken betreffende spionage., 1954 - 1972; 589-592; 4 omslagen
        - Incidenten, spionage en activiteiten van de veiligheidsdienst Komitet Gosudarstvennoj Bezopasnosti (KGB) van de Sovjet-Unie. 1954 - 1964, 589
        - Spionageactiviteiten door leden van het bureau van de militaire- en marineattachés van de ambassade van de Sovjet-Unie te Den Haag. 1957 - 1958, 590
        - Zaak van twee Nederlanders die op verdenking van spionage in de Sovjet-Unie gevangen waren genomen. 1962 Opmerkingen: Reydon en De Jager, 591
        - Uitwijzing van twee medewerkers van de ambassade van de Sovjet-Unie te Den Haag wegens spionage en de uitwijzing van een medewerker van de Nederlandse Ambassade te Moskou wegens activiteiten in strijd met zijn functie. 1970 - 1972, 592
      - Stukken betreffende gegevens en publicaties over militaire zaken in de Sovjet-Unie., 1959 - 1964; 593; 1 omslag
      - Stukken betreffende de deelname van de Sovjet-Unie aan de Wereldontwapeningsconferenties (SALT) van de Verenigde Naties., 1970 - 1973; 594; 1 omslag
      - Stukken betreffende onderhandelingen over de vermindering van strijdkrachten in Centraal Europa in het kader van de Mutal Balanced Forces Reductions (MBFR)., 1971 - 1973; 595; 1 omslag
      - Stukken betreffende de ondertekening door diverse landen, waaronder de Sovjet-Unie en Nederland, van het verdrag inzake het verbod van de ontwikkeling, productie en opslag van bacteriologische (biologische) en toxine wapens alsmede hun vernietiging., 1972; 596; 1 omslag
      - Stukken betreffende de aanwezigheid van strijdkrachten van de Sovjet-Unie in Mongolië., 1973; 597; 1 omslag
    - Internationale organisaties, 9.3
      - Stukken betreffende de verhouding tussen de Europese Economische Gemeenschap (EEG) en de Council of Mutual Economical Aid (COMECON)., 1971 - 1974; 598; 1 omslag
      - Stukken betreffende ambtelijke consultaties tussen Nederland en de Sovjet-Unie inzake onderwerpen die behandeld worden in de Verenigde Naties (VN)., 1974; 599; 1 omslag